# 特殊改制问题求助chenyiwei

提问人：lxch119 时间：2013-07-10 23:09:49
1.《企业会计准则解释第 1 号》(财会[2007]14号)第十条规定:“企业引入新股东改制为股份有限公司，相关资产、负债应当按照公允价值计量，并以改制时确定的公允价值为基础持续核算的结果并入控股股东的合并财务报表。改制企业的控股股东在确认对股份有限公司的长期股权投资时，初始投资成本为投出资产的公允价值及相关费用之和。”

回答人：chenyiwei
赞同。无论是改制为全资子公司还是非全资子公司，被改制企业自身均需要调帐，母公司对其的投资也应调整到以净资产公允价值为基础计量，差额调整权益。

提问人：car858 时间：2013-07-11 07:08:34
各位辛苦 问题出在母公司改制时已将对子公司长期投资按评估值调账，如子公司现在改制，母公司再按子公司评估值调整一次长期投资，是否不妥

回答人：chenyiwei
应无问题。导致两次调整的事项不同，这两次调帐各自都符合适用的会计准则的规定。

提问人：car858 时间：2013-07-11 21:03:40
说说我的看法：子公司的改制应理解为与母公司在 2008 年同时完成，只是未履行完工商变更程序导致这一历史遗留问题。否则母公司的评估值折股有瑕疵。实质改制时点是 2008 年， 2013 年只进行形式上的工商变更。 （ 1 ）子公司当年实际未履行工商变更程序，应该现在解决该历史遗留问题，即现在进行工商相关变更，由母公司直接出具相关文件，而无需报国资部门； （ 2 ）子公司现在应按照 2008 年母公司整体评估时的评估结果调整账务，并以持续核算的结果折股； 2013 年本次评估仅供工商登记时证明净资产评估值不低于注册资本用，不必调账折股。 （ 3 ）母公司长期投资 2008 年已按评估结果调账，本次不宜再次按评估结果调账。
欢迎拍砖

回答人：chenyiwei
此类评估调整的“驱动事件”就是该企业本身的改制。当初该企业自身未改制，所以在其自身报表中，以及在母公司合并报表中，其资产、负债等以原帐面价值计量并无不当。“子公司的改制应理解为与母公司在 2008 年同时完成，只是未履行完工商变更程序导致这一历史遗留问题”的说法是没有足够证据支持的，除非有证据（如当初的改制方案）表明当初也要求该子公司进行改制，但该子公司并未按要求进行调帐和工商变更。 如果目前的改制经过了完整的审批程序，应认为目前才是改制时点，该子公司自身帐面以及合并报表层面对该子公司各项资产、负债的计量，之前是历史成本，现在改制后按现在的公允价值调整。